最高法院刑事判決　　　　　　　　　　　　　　　　八十七年度台非字第一三二號
　　上 訴 人　最高法院檢察署檢察總長
　　被　　告　甲○○
右上訴人因被告詐欺案件，對於台灣台中地方法院中華民國八十六年五月二十三日第
一審確定判決（八十六年度易字第四一二號，起訴案號：台灣台中地方法院檢察署八
十五年度偵字第一六○二八號），認為違法，提起非常上訴，本院判決如左：
    主  文
原判決關於違背法令部分撤銷。
    理  由
非常上訴理由稱：「按凡在判決前，已經受有期徒刑以上刑之宣告確定者，即不合於
緩刑條件，至於前之宣告刑已否執行，以及被告犯罪時間或前或後，在所不問，因而
前已受有期徒刑之宣告，即不得於後案宣告緩刑（參照最高法院五十四年台非字第一
四八號判例）。查本案被告甲○○曾於八十三年間犯偽造有價證券罪，經台灣士林地
方法院於八十五年十二月二十日以八十五年度訴緝字第一一四號判處有期徒刑二年，
緩刑三年，於八十六年一月二十七日確定在案。該被告另於八十五年一月間犯刑法第
三百三十九條第一項之詐欺罪，原審法院於八十六年五月二十三日判決時，處以有期
徒刑四月之罪刑，竟疏未查明其前曾受有期徒刑之宣告，並已確定不符緩刑之要件，
乃又宣告被告緩刑三年，有各該案卷證（含判決書及刑案資料查註紀錄表）可稽，依
前開判例意旨所示，原判決自屬違背法令。案經確定，爰依刑事訴訟法第四百四十一
條、第四百四十三條之規定提起非常上訴，以資糾正」云云。
本院按得宣告緩刑者，以未曾受有期徒刑以上刑之宣告，或受有期徒刑以上刑之宣告
，執行完畢或赦免後，五年以內未曾受有期徒刑以上刑之宣告為條件，此觀刑法第七
十四條之規定自明。至於前之宣告刑已否執行，以及犯罪時間之或前或後，在所不問
，因而前已因他罪受有期徒刑之宣告確定，即不得復宣告緩刑。本件被告甲○○前於
民國八十三年間，犯偽造有價證券罪，經台灣士林地方法院於八十五年十二月二十日
以八十五年度訴緝字第一一四號刑事判決，判處有期徒刑貳年，緩刑年，於八十六
年一月二十七日確定在案，有上開案卷所附資料可稽。被告另於八十五年一月十六日
犯本件詐欺罪，原審法院於八十六年五月二十三日判決，論被告以意圖為自己不法之
所有，以詐術使人將本人之物交付罪，判處有期徒刑肆月。因被告前已另案受有期徒
刑之宣告確定，依前開說明，不符合緩刑條件。原審不察，竟同時諭知緩刑年，自
有適用法則不當之違誤。案經確定，非常上訴意旨執以指摘，洵有理由，惟原判決尚
非不利於被告，應僅將其違背法令部分撤銷，以資糾正。
據上論結，應依刑事訴訟法第四百四十七條第一項第一款前段，判決如主文。
中      華      民      國    八十七    年      五      月    二十一    日
                              最高法院刑事第六庭
                                  審判長法官  黃  劍  青
                                        法官  劉  敬  一
                                        法官  林  增  福
                                        法官  邵  燕  玲
                                        法官  張  清  埤
      右正本證明與原本無異
                                              書  記  官
中      華      民      國    八十七    年      五      月    二十八    日
